臺灣高等法院刑事判決　　　　　　　　96年度上訴字第2440號
上　訴　人
即　被　告　甲○○
指定辯護人　本院公設辯護人李廣澤
上列上訴人因違反毒品危害防制條例等案件，不服臺灣板橋地方
法院96年度訴字第339號，中華民國96年3月30日第一審判決（起
訴案號：臺灣板橋地方法院檢察署96年度偵字第1225號），提起
上訴，本院判決如下：
    主  文
上訴駁回。
    事  實
一、甲○○明知綽號「阿秋」不詳姓名年籍之成年男子欲自大陸
    地區私運行政院依懲治走私條例第二條第四項公告之「管制
    物品及其數額」甲項第四款所列之管制進出口物品，並屬毒
    品危害防制條例第二條第二項第一款規定之第一級毒品海洛
    因（下稱海洛因）。竟圖牟利，與「阿秋」共同基於犯意聯
    絡，同意以每運送一次可獲得新臺幣（下同）十萬元代價，
    為「阿秋」私運海洛因進入臺灣地區。甲○○旋於民國九十
    五年十二月十二日，自桃園國際機場搭機至香港再轉往大陸
    東莞地區。迨甲○○到達大陸地區後，「阿秋」即於同年月
    十七、十八日撥打甲○○所有之0000000000號行
    動電話，二人並相約在深圳地區見面，「阿秋」復將所有之
    0000000000號行動電話一支交付甲○○，供在大
    陸地區聯絡「阿秋」安排運輸毒品事宜使用。嗣經甲○○以
    「阿秋」交付之行動電話聯繫「阿秋」確認交付毒品之時間
    、地點後，雙方於九十五年十二月二十四日下午四至五時許
    ，在大陸深圳地區「太陽島酒店」八０二號房內見面，「阿
    秋」即將攜至之海洛因六包（驗餘共計淨重一九一．七六公
    克、純度百分之七八．四七、純質淨重一五０．四七公克）
    交付甲○○，同時以保鮮膜分裝成五包後，再以彈性繃帶將
    海洛因綑綁於甲○○腿部。甲○○即於同日下午七時許，自
    香港機場搭乘長榮航空股份有限公司（下稱長榮航空）編號
    BR八七二號（起訴書誤載為BR八六九號）班機返回臺灣地區
    ，以此將上開海洛因私運進入臺灣地區。嗣於同年月二十四
    日下午九時五十五分許，甲○○在桃園國際機場第二航廈接
    受入境檢查時，經臺北縣政府警察局海山分局員警會同航空
    警察局刑警隊、刑事警察局及臺北關稅局當場查獲，並扣得
    海洛因六包、甲○○所有包裝毒品之保鮮膜、彈性繃帶二條
    、「阿秋」交付之行動電話及預備毒品運入臺灣地區後交付
    毒品聯絡用甲○○所有之行動電話各一支。
二、案經臺北縣政府警察局海山分局報請臺灣板橋地方法院檢察
    署檢察官偵查起訴。
    理  由
一、上開事實，業據上訴人即被告甲○○坦承不諱，並有長榮航
    空九十六年一月十日長航法字第二００七０一一五號函檢附
    旅客名單、臺北關稅局扣押收據、搜索筆錄、照片十三張在
    卷；及包裝毒品之保鮮膜、彈性繃帶二條及行動電話二支扣
    案可稽。而將扣案之白色粉末六包送驗結果，均含海洛因成
    分，驗餘共計淨重一九一．七六公克、純度百分之七八．四
    七、純質淨重一五０．四七公克，有法務部調查局九十六年
    一月二十一日調科壹字第０九六二三００六０九０號鑑定書
    在卷足稽。事證明確，被告犯行堪以認定。
二、按海洛因係毒品危害防制條例第二條第二項第一款規定之第
    一級毒品，且係行政院依懲治走私條例第二條第四項公告之
    「管制物品及其數額」甲項第四款所列之管制進出口物品。
    被告私運海洛因入境，核其所為，係犯毒品危害防制條例第
    四條第一項之運輸第一級毒品海洛因罪及懲治走私條例第二
    條第一項、第十二條之私運管制物品進口罪。被告持有海洛
    因之低度行為，為運輸之高度行為所吸收，不另論罪。被告
    與綽號「阿秋」姓名年籍不詳之成年男子間，有犯意聯絡及
    行為分擔，均為共同正犯。被告以同一運輸海洛因行為觸犯
    上開罪名，為想像競合犯，依刑法第五十五條規定，應從一
    重以運輸海洛因罪處斷。查被告於本件私運毒品入境犯行，
    係擔任俗稱「交通」之次要角色，尚非居於幕後策劃之主要
    人員，且僅有一次運輸毒品行為，即觸犯最輕法定本刑為死
    刑、無期徒刑之罪，縱處以法定最輕本刑之無期徒刑，仍屬
    過重，犯罪情狀尚堪憫恕，爰依刑法第五十九條規定，酌量
    減輕其刑。
三、原審調查結果，適用毒品危害防制條例第四條第一項、第十
    八條第一項前段、第十九條第一項、懲治走私條例第二條第
    一項、第十二條、刑法第十一條、第二十八條、第五十五條
    、第五十九條規定，同時審酌被告正值壯年，為圖厚利，鋌
    而走險，私運危害國人身心健康之海洛因運輸來臺，所生危
    害非輕，運輸之海洛因數量非少，惟念被告犯後坦承全部犯
    行，顯有悔意等一切情狀，量處有期徒刑十六年。扣案之海
    洛因（驗餘共計淨重一九一．七六公克、純度百分之七八．
    四七、純質淨重一五０．四七公克），係查獲之毒品，不問
    屬於犯人與否，應依毒品危害防制條例第十八條第一項前段
    規定，宣告沒收銷燬之（鑑驗所耗損之第一級毒品海洛因，
    業已滅失，自不為沒收之諭知）。扣案包裝上開海洛因所用
    之保鮮膜及夾鏈袋六個，具有防止本件海洛因裸露、逸出及
    潮濕之功用，並便於攜帶及運輸，亦均係「阿秋」所有供犯
    本件私運海洛因所用之物；另扣案之彈性繃帶二條、SLIMPH
    ONE及FAREASTONE行動電話各一支（不含租用之SIM卡），分
    別係「阿秋」及被告所有供被告犯本件運輸海洛因所用之物
    ，已據被告供明在卷，均應依毒品危害防制條例第十九條第
    一項規定宣告沒收。又上開行動電話之 SIM卡二張，係向電
    信公司承租之門號，並於申請時交付申請人使用。雖 SIM卡
    私下常有轉讓，於終止承租時亦無須繳回，然無論如何轉讓
    ，該門號仍為原申請人所承租，所移轉者僅係該門號之使用
    權；若於終止租約後，該原承租人或受讓人均無法使用該門
    號。顯見行動電話之 SIM卡具財產價值乃承租之「門號」，
    並非SIM卡物之本身，倘終止租約無法使用門號後，該SIM卡
    於社會通念上已失財產價值，自應認行動電話之 SIM卡，非
    申租人所有，始合於常情（本院暨所屬法院九十年十一月二
    十二日法律座談會決議參照），上開行動電話之 SIM卡二張
    ，自非「阿秋」或被告所有，且非屬違禁物自不另為沒收之
    諭知。另被告雖供稱：私運毒品完成後，「阿秋」允諾將給
    予十萬元作為報酬等語，然因被告經警查獲致未取得報酬，
    被告於本件犯罪並無所得，自無庸為沒收之諭知。認事用法
    ，核無違誤，量刑亦稱妥適。被告上訴，指摘原審量刑過重
    ，為無理由，應予駁回。
據上論斷，應依刑事訴訟法第 368條，判決如主文。
本案經檢察官周誠南到庭執行職務。
中　　華　　民　　國　　96　　年　　8 　　月　　8 　　日
 　　　　　       刑事第四庭審判長法　官　蔡秀雄
                                  法　官　周煙平
                                  法　官　陳國文
以上正本證明與原本無異。
如不服本判決，應於收受送達後十日內向本院提出上訴書狀，其
未敘述上訴之理由者並得於提起上訴後十日內向本院補提理由書
（均須按他造當事人之人數附繕本）。
                                  書記官  蔡棟樑
中　　華　　民　　國　　96　　年　　8 　　月　　8 　　日
附錄：本案論罪科刑法條全文
毒品危害防制條例第4條第1項：
製造、運輸、販賣第一級毒品者，處死刑或無期徒刑；處無期徒
刑者，得併科新臺幣1千萬元以下罰金。
懲治走私條例第2條第1項：
私運管制物品進口、出口逾公告數額者，處7年以下有期徒刑，
得併科新臺幣3百萬元以下罰金。
懲治走私條例第12條
自大陸地區私運物品進入臺灣地區，或自臺灣地區私運物品前往
大陸地區者，以私運物品進口、出口論，適用本條例規定處斷。
